<?xml version='1.0' encoding='utf-8'?>
<verb default="iomáin" disambig="">
  <verbalNoun default="iomáint" />
  <verbalAdjective default="iomáinte" />
  <tenseForm default="iomáin" tense="Past" dependency="Indep" person="Base" />
  <tenseForm default="iomáineamar" tense="Past" dependency="Indep" person="Pl1" />
  <tenseForm default="iomáineadar" tense="Past" dependency="Indep" person="Pl3" />
  <tenseForm default="iomáineadh" tense="Past" dependency="Indep" person="Auto" />
  <tenseForm default="iomáin" tense="Past" dependency="Dep" person="Base" />
  <tenseForm default="iomáineamar" tense="Past" dependency="Dep" person="Pl1" />
  <tenseForm default="iomáineadar" tense="Past" dependency="Dep" person="Pl3" />
  <tenseForm default="iomáineadh" tense="Past" dependency="Dep" person="Auto" />
  <tenseForm default="iomáineadh" tense="PastCont" dependency="Indep" person="Base" />
  <tenseForm default="iomáininn" tense="PastCont" dependency="Indep" person="Sg1" />
  <tenseForm default="iomáinteá" tense="PastCont" dependency="Indep" person="Sg2" />
  <tenseForm default="iomáinimis" tense="PastCont" dependency="Indep" person="Pl1" />
  <tenseForm default="iomáinidís" tense="PastCont" dependency="Indep" person="Pl3" />
  <tenseForm default="iomáintí" tense="PastCont" dependency="Indep" person="Auto" />
  <tenseForm default="iomáineadh" tense="PastCont" dependency="Dep" person="Base" />
  <tenseForm default="iomáininn" tense="PastCont" dependency="Dep" person="Sg1" />
  <tenseForm default="iomáinteá" tense="PastCont" dependency="Dep" person="Sg2" />
  <tenseForm default="iomáinimis" tense="PastCont" dependency="Dep" person="Pl1" />
  <tenseForm default="iomáinidís" tense="PastCont" dependency="Dep" person="Pl3" />
  <tenseForm default="iomáintí" tense="PastCont" dependency="Dep" person="Auto" />
  <tenseForm default="iomáineann" tense="PresCont" dependency="Indep" person="Base" />
  <tenseForm default="iomáinim" tense="PresCont" dependency="Indep" person="Sg1" />
  <tenseForm default="iomáinimid" tense="PresCont" dependency="Indep" person="Pl1" />
  <tenseForm default="iomáintear" tense="PresCont" dependency="Indep" person="Auto" />
  <tenseForm default="iomáineann" tense="PresCont" dependency="Dep" person="Base" />
  <tenseForm default="iomáinim" tense="PresCont" dependency="Dep" person="Sg1" />
  <tenseForm default="iomáinimid" tense="PresCont" dependency="Dep" person="Pl1" />
  <tenseForm default="iomáintear" tense="PresCont" dependency="Dep" person="Auto" />
  <tenseForm default="iomáinfidh" tense="Fut" dependency="Indep" person="Base" />
  <tenseForm default="iomáinfimid" tense="Fut" dependency="Indep" person="Pl1" />
  <tenseForm default="iomáinfear" tense="Fut" dependency="Indep" person="Auto" />
  <tenseForm default="iomáinfidh" tense="Fut" dependency="Dep" person="Base" />
  <tenseForm default="iomáinfimid" tense="Fut" dependency="Dep" person="Pl1" />
  <tenseForm default="iomáinfear" tense="Fut" dependency="Dep" person="Auto" />
  <tenseForm default="iomáinfeadh" tense="Cond" dependency="Indep" person="Base" />
  <tenseForm default="iomáinfinn" tense="Cond" dependency="Indep" person="Sg1" />
  <tenseForm default="iomáinfeá" tense="Cond" dependency="Indep" person="Sg2" />
  <tenseForm default="iomáinfimis" tense="Cond" dependency="Indep" person="Pl1" />
  <tenseForm default="iomáinfidís" tense="Cond" dependency="Indep" person="Pl3" />
  <tenseForm default="iomáinfí" tense="Cond" dependency="Indep" person="Auto" />
  <tenseForm default="iomáinfeadh" tense="Cond" dependency="Dep" person="Base" />
  <tenseForm default="iomáinfinn" tense="Cond" dependency="Dep" person="Sg1" />
  <tenseForm default="iomáinfeá" tense="Cond" dependency="Dep" person="Sg2" />
  <tenseForm default="iomáinfimis" tense="Cond" dependency="Dep" person="Pl1" />
  <tenseForm default="iomáinfidís" tense="Cond" dependency="Dep" person="Pl3" />
  <tenseForm default="iomáinfí" tense="Cond" dependency="Dep" person="Auto" />
  <moodForm default="iomáineadh" mood="Imper" person="Base" />
  <moodForm default="iomáinim" mood="Imper" person="Sg1" />
  <moodForm default="iomáin" mood="Imper" person="Sg2" />
  <moodForm default="iomáinimis" mood="Imper" person="Pl1" />
  <moodForm default="iomáinigí" mood="Imper" person="Pl2" />
  <moodForm default="iomáinidís" mood="Imper" person="Pl3" />
  <moodForm default="iomáintear" mood="Imper" person="Auto" />
  <moodForm default="iomáine" mood="Subj" person="Base" />
  <moodForm default="iomáinimid" mood="Subj" person="Pl1" />
  <moodForm default="iomáintear" mood="Subj" person="Auto" />
</verb>
